臺灣高等法院臺中分院刑事裁定　
111年度聲字第980號
聲  請  人  臺灣高等檢察署臺中檢察分署檢察官     
受  刑  人  白亞芳




上列聲請人因受刑人數罪併罰有二裁判以上，聲請定其應執行之
刑（聲請案號：111年度執聲字第413號），本院裁定如下：
    主  文
白亞芳因犯如附表所示各罪所處之刑，應執行有期徒刑拾年。
    理  由
一、聲請意旨略以：受刑人白亞芳（下稱受刑人）因侵占等數罪
　　，先後經判決確定如附表；數罪中雖有刑法第50條第1項但
    書所列情形，惟受刑人已請求檢察官聲請定應執行刑，有臺
    灣彰化地方檢察署刑法第50條第1項但書案件是否請求定應
    執行刑調查表1份在卷可查，應依刑法第50條第2項、第53條
　　、第51條第5款規定，定其應執行之刑，於是依刑事訴訟法
    第477條第1項規定聲請裁定等語。
二、本案受刑人所犯如附表所示之各罪，經法院分別判處如附表
    所示之刑，均經確定在案，有如附表所示之判決書及臺灣高
    等法院被告前案紀錄表各1份在卷可稽。其中如附表編號1、
    6至10所示之部分，均為得易科罰金、得易服社會勞動之罪
    ，而如附表編號2至5所示之部分，為不得易科罰金、不得易
    服社會勞動之罪，而屬刑法第50條第1項但書之情形。而檢
    察官依受刑人之聲請定其應執行之刑，有臺灣彰化地方檢察
    署刑法第50條第1項但書案件是否請求定應執行刑調查表1份
    在卷足憑，本院審核後，認檢察官之聲請為正當，應定其應
    執行之刑。
三、數罪併罰，有二裁判以上者，依第51條之規定，定其應執行
    之刑；又數罪併罰，分別宣告其罪之刑，如宣告多數有期徒
    刑者，於各刑中之最長期以上，各刑合併之刑期以下，定其
    刑期，但不得逾30年；刑法第53條、刑法第51條第5款分別
    定有明文。又法律上屬於自由裁量之事項，並非概無法律性
    之拘束。自由裁量係於法律一定之外部性界限內（以定執行
    刑言，即不得違反刑法第51條之規定），使法官具體選擇以
    為適當之處理；因此在裁量時，必須符合所適用之法規之目
    的。更進一步言，須受法律秩序之理念所指導，此亦即所謂
    之自由裁量之內部性界限。關於定應執行之刑，既屬自由裁
    量之範圍，其應受此項內部性界限之拘束，要屬當然（最高
    法院80年台非字第473號判例意旨參照）。而受刑人所犯如
    附表所示之各罪，其中如附表編號2至5、如附表編號6至10
    所示之部分，業經本院以110年度上訴字第701號刑事判決分
    別定應執行有期徒刑4年6月、6年4月確定等情，有上開刑事
    判決及臺灣高等法院被告前案紀錄表各1份存卷可佐；上開
    刑事判決所定應執行之刑，雖將因本院所為之本案定應執行
    刑裁定而當然失效，惟揆諸前揭說明，經本院審核相關案卷
    、考量自由裁量之範圍應受內部性界限之拘束（即法律秩序
    之理念及法律目的之內部性界限）及不利益變更禁止原則，
    避免本案定應執行刑後反較定應執行刑之前更不利於受刑人
    。又定應執行刑，不僅攸關國家刑罰權之行使，於受刑人之
    權益亦有重大影響，除顯無必要或有急迫情形外，法院於裁
    定前，允宜予受刑人以言詞、書面或其他適當方式陳述意見
    之機會，程序保障更加周全。本院因而於民國111年5月9日
    訊問受刑人之意見，受刑人表示「我知道錯了，我也非常後
    悔，請求法官幫我減刑」等語（見本院卷第120、125頁
　　），並審酌受刑人所犯如附表編號1、10所示之部分，均係
    犯偽造文書罪，如附表編號2至9之部分，均係犯業務侵占罪
    等犯罪態樣、犯罪時間間隔、侵犯法益，各罪依其犯罪情節
    所量定之刑，及比例原則、罪刑相當原則等自由裁量權限等
    情，而為整體評價後，合併定其應執行之刑如主文所示。另
    受刑人所犯如附表編號1所示之罪，雖已執行完畢，然仍應
    先定其應執行刑，再於執行時扣除已執行之部分，不致影響
    受刑人權益，併此敘明。
據上論斷，依刑事訴訟法第477條第1項，刑法第50條第2項、第
53條、第51條第5款，裁定如主文。
中　　華　　民　　國　　111 　年　　5 　　月　　19　　日
           刑事第十一庭    審判長法　官   張  意  聰
                                 法　官   田  德  煙
                                 法　官   周  瑞  芬
以上正本證明與原本無異。
如不服本裁定，應於收受送達後5日內向本院提出抗告書狀（須
附繕本）。因疫情而遲誤不變期間，得向法院聲請回復原狀。

                                 書記官   涂  村  宇
　　　　　　　　　　　　　　　　 
中　　華　　民　　國　　111 　年　　5 　　月　　19　　日
附表：受刑人白亞芳定應執行之刑案件一覽表
編           號           1         2 罪           名  行使偽造私文書 業務侵占 宣    告     刑  有期徒刑2月 有期徒刑1年8月 犯  罪  日   期  107年7月間某日 105年7月12日 偵查(自訴)機關年  度  案   號  臺灣彰化地方檢察署 108年度調偵字第405號 臺灣彰化地方檢察署 108年度偵字第507、 508、509號 最後事實審 法        院 臺灣彰化地方法院 臺灣高等法院臺中分院  案        號 108年度簡字第2088號 110年度上訴字第701號  判 決  日 期 108年12月27日 110年10月14日 確定判決 法        院 臺灣彰化地方法院 臺灣高等法院臺中分院  案        號 108年度簡字第2088號 110年度上訴字第701號  判        決 確 定  日 期 109年1月31日 110年10月14日  是否為得易科罰金、得易服社會勞動之案件  得易科罰金  得易服社會勞動  不得易科罰金  不得易服社會勞動  備           註  臺灣彰化地方檢察署 109年度執字第796號（已執畢） 臺灣彰化地方檢察署 111年度執字第203號    編號2至5號，經本院以110年度上訴字第701號刑事判決定應執行有期徒刑4年6月確定（聲請書誤載為編號1至4號，應予更正） 
編           號           3         4 罪           名  業務侵占 業務侵占 宣    告     刑  有期徒刑8月（共2次） 有期徒刑10月（共2次） 犯  罪  日   期  ①104年11月10日 ②106年5月10日（聲請書誤載為104年3月10日，應予更正） ①103年3月13日 ②103年9月30日 偵查(自訴)機關年  度  案   號  臺灣彰化地方檢察署 108年度偵字第507、 508、509號 臺灣彰化地方檢察署 108年度偵字第507、 508、509號 最後事實審 法        院 臺灣高等法院臺中分院 臺灣高等法院臺中分院  案        號 110年度上訴字第701號 110年度上訴字第701號  判 決  日 期 110年10月14日 110年10月14日 確定判決 法        院 臺灣高等法院臺中分院 臺灣高等法院臺中分院  案        號 110年度上訴字第701號 110年度上訴字第701號  判        決 確 定  日 期 110年10月14日  110年10月14日  是否為得易科罰金、得易服社會勞動之案件  不得易科罰金  不得易服社會勞動  不得易科罰金  不得易服社會勞動  備           註  臺灣彰化地方檢察署111年度執字第203號    編號2至5號，經本院以110年度上訴字第701號刑事判決定應執行有期徒刑4年6月確定（聲請書誤載為編號1至4號，應予更正）  

編           號           5         6 罪           名  業務侵占 業務侵占 宣    告     刑  有期徒刑7月（共4次） 有期徒刑6月（共2次） 犯  罪  日   期  ①102年5月31日 ②104年3月31日 ③105年5月10日 ④105年11月10日 ①104年9月10日 ②106年8月15日 偵查(自訴)機關年  度  案   號  臺灣彰化地方檢察署 108年度偵字第507、 508、509號 臺灣彰化地方檢察署 108年度偵字第507、 508、509號 最後事實審 法        院 臺灣高等法院臺中分院 臺灣高等法院臺中分院  案        號 110年度上訴字第701號 110年度上訴字第701號  判 決  日 期 110年10月14日 110年10月14日 確定判決 法        院 臺灣高等法院臺中分院 臺灣高等法院臺中分院  案        號 110年度上訴字第701號 110年度上訴字第701號  判        決 確 定  日 期 110年10月14日  110年10月14日  是否為得易科罰金、得易服社會勞動之案件  不得易科罰金  不得易服社會勞動  得易科罰金  得易服社會勞動  備           註  臺灣彰化地方檢察署 111年度執字第203號 臺灣彰化地方檢察署 111年度執字第204號   編號2至5號，經本院以 110年度上訴字第701號刑事判決定應執行有期徒刑4年6月確定（聲請書誤載為編號1至4號，應予更正） 編號6至10號，經本院以110年度上訴字第701號刑事判決定應執行有期徒刑6年4月確定 

編           號           7         8 罪           名  業務侵占 業務侵占 宣    告     刑  有期徒刑5月（共8次） 有期徒刑4月（共10次） 犯  罪  日   期  ①102年8月12日 ②102年10月31日 ③104年4月30日 ④105年3月10日 ⑤105年5月3日 ⑥105年10月31日 ⑦104年3月10日 ⑧105年11月30日　 ①102年7月11日 ②104年3月2日 ③104年3月16日 ④104年4月1日 ⑤104年8月31日 ⑥105年2月3日 ⑦106年3月10日 ⑧102年9月2日 ⑨102年9月12日 ⑩105年6月30日 偵查(自訴)機關年  度  案   號  臺灣彰化地方檢察署 108年度偵字第507、 508、509號 臺灣彰化地方檢察署 108年度偵字第507、 508、509號 最後事實審 法        院 臺灣高等法院臺中分院 臺灣高等法院臺中分院  案        號 110年度上訴字第701號 110年度上訴字第701號  判 決  日 期 110年10月14日 110年10月14日 確定判決 法        院 臺灣高等法院臺中分院 臺灣高等法院臺中分院  案        號 110年度上訴字第701號 110年度上訴字第701號  判        決 確 定  日 期 110年10月14日  110年10月14日  是否為得易科罰金、得易服社會勞動之案件  得易科罰金  得易服社會勞動  得易科罰金  得易服社會勞動  備           註  臺灣彰化地方檢察署111年度執字第204號    編號6至10號，經本院以110年度上訴字第701號刑事判決定應執行有期徒刑6年4月確定  
編           號           9         10 罪           名  業務侵占 偽造私文書 宣    告     刑  有期徒刑3月（共133次）  有期徒刑2月（共4次） 犯  罪  日   期  101年3月5日至 106年11月10日　 ①105年3月4日 ②105年6月23日 ③105年7月22日 ④105年9月14日 偵查(自訴)機關年  度  案   號  臺灣彰化地方檢察署 108年度偵字第507、 508、509號 臺灣彰化地方檢察署 108年度偵字第507、 508、509號 最後事實審 法        院 臺灣高等法院臺中分院 臺灣高等法院臺中分院  案        號 110年度上訴字第701號 110年度上訴字第701號  判 決  日 期 110年10月14日 110年10月14日 確定判決 法        院 臺灣高等法院臺中分院 臺灣高等法院臺中分院  案        號 110年度上訴字第701號 110年度上訴字第701號  判        決 確 定  日 期 110年10月14日  110年11月16日  是否為得易科罰金、得易服社會勞動之案件  得易科罰金  得易服社會勞動  得易科罰金  得易服社會勞動  備           註  臺灣彰化地方檢察署111年度執字第204號    編號6至10號，經本院以110年度上訴字第701號刑事判決定應執行有期徒刑6年4月確定